# 股权激励股份授予后附条件回收的股份支付处理

提问人：roger309 时间：2016-12-28 16:25:17
请陈版主抽空指导~~~@chenyiwei 公司控股股东甲与公司技术团队负责人乙签订协议，甲将其持有的 100 万股公司股份以 0 对价转让给乙（转让价格低于股份公允价值），协议要求乙后续在公司任职服务 3 年以上，若乙在 3 年以内主动离职则需要 0 对价返还所有股份。
1 、对于这样的安排，是否需要在股份授予的时点做股份支付处理？还是在服务器结束后对最终确认持有的部分做股份支付处理？
2 、对于协议服务期内，如果主动离职是否要对原已做的股份支付做追溯调整？ 3 、该服务期限若为较短期限（比如一年以内），与上述方案的处理会有不同么？
三板已挂牌的一家企业是仅对服务期完毕后的持股部分进行了股份支付处理
摘自 百胜软件 832722 公开转让说明书
“（六）股权激励对公司业绩的影响 2013 年 5 月，为对引进的管理人员实施股权激励，公司控股股东、实际控制人黄飞将其所持公司180 万出资（6%股权）作价 0 元转让给自然人金卓君。 2013 年 11 月金卓君因个人原因辞职，依据 2013 年 11 月 15 日双方签署的《百胜公司与金卓君解除劳动关系协议书》，金卓君于解约时在百胜有限工作满一年，按照约定可以获得2%的股权，因此将其余4%的股权退还给黄飞。对于剩余2%股权进行股份支付的会计处理。2%股权的公允价值根据 2012 年 12 月 31 日经审计净资产42,674,892.14 元和市净率倍数1.17 倍（参考 2012 年引进人才给予股份的市净率倍数）计算，2%股权的公允价值998,592.48 元即股份支付金额，一次性确认 2013 年管理费用998,592.48 元，相应增加资本公积998,592.48 元。上述股份支付当期确认使得公司当期净利润为7,944,194.19 元，若不考虑股份支付的影响，公司 2013 年实现的净利润为8,942,786.67 万元。上述股份支付一次性确认为当期费用，并增加公司资本公积，对未来公司业绩不构成影响。”

回答人：chenyiwei
你的这个案例应当是附有服务期限条件的权益结算股份支付，股份支付相关费用可在等待期内摊销确认。如果在等待期内提前离职的，则对离职后期间的费用不再确认，并可在离职时冲回以前年度就该项股份支付安排已确认的股份支付费用。